臺灣板橋地方法院民事判決　　　　　　　　 96年度國字第8號
原　　　告　振興印鐵製罐工廠股份有限公司
法定代理人　乙○○
訴訟代理人　游孟輝律師
被　　　告　臺北縣政府消防局
法定代理人　甲○○
訴訟代理人　王志哲律師
上列當事人間請求國家賠償事件，本院於96年8 月14日言詞辯論
終結，判決如下：
    主  文
原告之訴及假執行之聲請均駁回。
訴訟費用由原告負擔。
    事實及理由
壹、程序上理由依國家賠償法請求損害賠償時，應先以書面向賠
    償義務機關請求之。賠償義務機關對於前項請求，應即與請
    求權人協議。協議成立時，應作成協議書，該項協議書得為
    執行名義。賠償義務機關拒絕賠償，或自提出請求之日起逾
    30日不開始協議，或自開始協議之日起逾60日協議不成立時
    ，請求權人得提起損害賠償之訴，國家賠償法第10條第1 項
    、第11條第1項 分別定有明文。查原告主張被告應負國家賠
    償責任，被告於96年4 月11日拒絕賠償，有被告96年4 月11
    日北消行字第09 60010265 號函可按（見本院卷第121 頁）
    ，爰依前開規定提起本訴等情，是原告起訴時已履行前揭法
    條之前置程序規定，合先敘明。
貳、實體上理由
一、原告起訴主張：
  (一)原告所有坐落臺北縣三重市○○路○ 段112 巷11號振興印鐵
    製罐工廠股份有限公司的3 樓系爭風壓室內牆壁貼有易燃品
    隔音海棉及4 樓內側存放牛皮紙和外側紙箱包裝鐵盒倉庫，
    於民國（下同）90年12月29日發生火災，經被告調查後作成
    火災原因調查報告書（下稱本件火災調查報告），其結論為
    ：(一)本案起火戶（處）：臺北縣三重市○○路○ 段112 巷11
    號，4 樓倉庫東南側附近處所。(二)起火原因：以電氣因素引
    燃之可能性較高。惟查該調查報告之結論違背火災調查與鑑
    識實務，均為臆測之詞，因板橋地方法院檢察署採取該結論
    ，作成不起訴處分之主要依據，鈞院及臺灣高等法院民事庭
    亦受上開調查報告及板橋地方法院檢察署歷次不起訴處分之
    影響，均為不利原告之判決，損害原告對於本件火災行為人
    簡吉隆、莊健雄二人之訴訟求償權。
  (二)依據廖茂為所著之「火災調查與鑑識時務」有關起火點之研
    判其要領有：
  1.依據燒燬程度不同：起火點燃燒最久，以相同結構與材質之
    正反、左右、上下及對稱兩點比較燒燬程度，較嚴重為起火
    點方面，逐一比較縮小勘查範圍，直至界定起火點為止。
  2.依據最低燃燒點：以「v 」型燃燒痕跡、二層樓以上燃燒，
    尋找最低點，二層樓以上之建築應留意延管道間，風管管路
    、排油煙路所造成之延燒。
  3.依據現場物體倒塌掉落真相：脫落較嚴重之處，燃燒愈強烈
    ，物體將往燃燒之方向傾倒、掉落，依物體倒落之方向判斷
    起火點。
  4.現場特殊燃燒現象：因發火源特性、著火物環境而產生某些
    特殊燃燒痕跡，據此研判起火點。
  5.依據現場搶救器材、工作用具丟棄、或消防設備作動情形及
    人員逃生方向：以消防栓水帶延伸、瞄子頭位置及各方向丟
    棄滅火器位置，研判起火處。
  6.依整體燃燒現象：依據上述5 點獲得初步起火點位置後，排
    除任何一點疑慮後以斷定起火點，為正推法，再捨棄原起火
    點之認定，尋找其他可能造成起火點之所有位置，再逐一排
    除其他起火點之位置，為反推法，若正推法與反推法之結論
    均相同，即可研判起火點。
  (三)本件火災調查報告內容可議之情形如下：
  1.「起火戶」研判逕當作「起火處所」，在毫無任何事實之研
    判或相關現場物證之分析檢討之情形，率爾認定「起火戶」
    為臺北縣三重市○○路○ 段112 巷11號4 樓倉庫東南側附近
    處所」，而「起火戶」之認定，與其後有關「起火處所」之
    認定結論相同，有關「起火戶」之記載有先入為主之主觀判
    定，容有可議，毫無任何證據證明3 樓空壓室有「二次火流
    」之相關事證，認定「3 樓空壓室及部分物品則因4 樓燃燒
    透過地板（鐵板）輻射傳導及燃燒掉落物引燃」等語，更屬
    無稽，被告就3 樓空壓室及部分物品之燃燒在欠缺事證之情
    形下，貿然認定係因「二次火流」所造成，未予斟酌到「3
    樓空壓室」為本件火災燃燒之最低點，同時，由「3 樓空壓
    室」之火災現場中，滿地遍佈滅火器（計有50隻）之客觀事
    實，均得以更進一步證明「3 樓空壓室」確為起火處，彰彰
    甚明。
  2.有關「起火處所」之記載為3 樓空壓室之燒損情形，係遭上
    方輻射熱傳導及煙燻損造成，然而，又記載：「…3 樓空壓
    室…上方鐵板亦無變色僅有煙燻現象…」是以，3 樓空壓室
    上方鐵板既無變色而僅有煙燻現象，何來所謂「上方輻射熱
    傳導」可言，如更進一步斟酌該3 樓空壓室之垂直上方即4
    樓之燃燒情形，4 樓靠近北側及東、西側方向僅靠上側燒損
    較為嚴重、愈向下方處包裝紙箱未全燒失、鐵盒也僅輕燒損
    ，中間附近之貨品也僅上方處燒損最為嚴重，愈向下方處鐵
    盒（罐）燒損則愈輕微，西側一瓦斯槽室則未受波及，換言
    之，4 樓靠近北側及東、西側之燃燒情形，有一共同之特徵
    ，即其北側及東、西側之下方均為輕微燒損，甚或未受波及
    之情形，而上開調查報告中所述北側及東、西側之燒損輕微
    之區域，即在3 樓空壓室之垂直上方區域，則上開4 樓北側
    及東、西側之輕微燃燒，何有造成3 樓空壓室上方鐵板輻射
    熱傳導之可能存在，從而，既無所謂3 樓空壓室上方鐵板之
    輻射熱傳導效應存在，則上開調查報告中有關3 樓空壓室靠
    牆壁上方隔音棉表面有碳化情形之造成原因，即顯然來自3
    樓空壓室內部之起火源燃燒而造成，加以「由最低燃燒點作
    為起火點之研判依據」之要領，則3 樓空壓室才是真正起火
    點之情事，即有可能。
  3.就勘查南側方向、屋頂鐵皮及鋼樑受損情形之調查報告，其
    重點計有：4 樓東側靠近電梯口處與東南側電梯開口相通
    而成為火流延燒路徑。東南側之屋頂鐵皮、屋頂鋼樑、樓
    地板均有變色或彎曲嚴重情形，天花板隔熱棉愈向北側方向
    殘存愈多，是以，如僅以物品受熱燒損程度研判其火流路徑
    ，可認為由東南側方向起燃後再向四處延燒，如進一步斟酌
    前述「4 樓東側靠近電梯口處與東南側電梯開口相通而成為
    火流延燒路徑」之特點時，則研判其火流延燒路徑時，卻足
    以得出完全相反之結論，亦即4 樓東側靠近電梯口與東南側
    電梯開口相通，該東南側電梯開口恰為火勢最好之竄燒方向
    ，加上該東南側電梯之直角兩側均為鐵皮牆壁，具有阻斷火
    勢之功能，以致東南側物品受熱燒損程度最為嚴重，從而，
    該4 樓東南側位置絕非起火處所，上開調查報告對於前述「
    4 樓東側靠近電梯口處與東南側電梯開口相通而成為火流延
    燒路徑」之事實竟恁置不論，僅單獨以物品受熱燒損程度區
    別而輕率認定起火點為4 樓東南側附近處所，即顯有可議而
    屬誤謬之認定。
  4.就「起火原因研判」中「電氣因素引燃可能性之研判」，上
    開調查報告一方面認為：「起火倉庫貨品堆積至天花板高而
    於起火處附近發現有電源線路經過，但由於該處附近因受火
    燃燒熾烈而未能尋獲電源線路短路熔痕」，但另一方面卻又
    認為：「雖無法直接證明該處電源線路與火災發生原因有關
    聯性，但於排除上述之各種因素後本案以電氣因素引燃之可
    能性較高」，其內容完全扞格，尤其本件火災起火原因之認
    定結論上，本件火災調查報告業已敘及「未能發現有電源線
    路短路熔痕」之情形下，仍作出本件火災起火原因之結論為
    ：以電氣因素引燃之可能性較高。被告所屬公務員陳文堅、
    楊博丞並未對三樓之電器設備勘驗，即貿然做出上開結論，
    ，導致原告於相關刑事、民事追訴火災行為人莊健雄、簡吉
    隆二人之法律責任時，因被告所作之火災原因調查報告之結
    論而受不利之判決，二者有因果關係，爰依國家賠償法第2
    條第2 項之規定，請求被告賠償如訴之聲明。
  (四)被告於前述臺灣高等法院94年度上字第289 號損害賠償事件
    審理時，經承審法院調閱本案之偵查卷宗時，原告95年3 、
    4 月間閱卷後始知悉上開火災原因調查報告書之內容，故原
    告提起本訴，並未罹於時效之問題。
  (五)聲明：被告應賠償原告2,766,664 元及自國家賠償請求書送
    達被告之翌日起至清償日止，按週年利率百分之5 計算之利
    息。原告願供擔保，請准宣告假執行。
二、被告抗辯：
  (一)被告執行本件火災原因調查工作，均係依據內政部消防署所
    頒佈之「火災原因調查實施要點」等相關規定辦理，並無原
    告所指違背火災調查與鑑識實務之情事；臺灣板橋地方法院
    檢察署91年偵字第18433 號、93年偵續字第166 號、94年偵
    續一字第12號不起訴處分書、臺灣高等法院檢察署94年上聲
    議字第4245號處分書、本院92年度訴字第2045號、臺灣高等
    法院94年度上字第289 號民事判決亦肯認被告之火災原因調
    查報告書並無任何不當，原告於93年3 月15日收受臺灣板橋
    地方法院檢察署91年偵字第18433 號不起訴處分書，迄96年
    3 月14日提起本訴，已罹於2 年請求權時效。
  (二)原告一再主張係簡吉隆、莊健雄二人於3 樓空壓室使用電力
    以電焊機焊接，致火花四射而引發火災，再延燒至4 樓，果
    真如此，則3 樓空壓室愈靠下方理當燃燒碳化情況欲嚴重，
    何以「3 樓空壓室僅靠牆壁上方隔音棉表面有碳化情形愈向
    下則有減輕現象，內部機器僅靠上方處有煙燻損而牆壁隔音
    棉內側等均無燃燒現象」，足徵原告指摘被告之意見確無足
    採。
  (三)依本院92年度訴字第2045號、臺灣高等法院94年度上字第
    289 號民事判決，駁回原告對簡吉隆、莊健雄二人之求償訴
    訟，係直接肇因於原告未盡舉證責任等事由，並非因被告之
    火災原因調查報告書而喪失對簡吉隆、莊健雄之訴訟求償權
    ，故不論原告對被告之火災原因調查報告書之指控是否有理
    ，依法均與原告所指損害無任何相當因果關係。
  (四)依民事訴訟法第222 條之規定及最高法院79年台上字第540
    號判例意旨：「法院固得就鑑定人依其特別知識觀察事實，
    加以判斷而陳述之鑑定意見，依自由心證判斷事實之真偽。
    然就鑑定人之鑑定意見可採與否，則應踐行調查證據之程序
    而後定其取捨。」是有關被告之火災原因調查報告書係經法
    院踐行調查程序，依自由心證加以判斷定其取捨，故原告對
    簡吉隆、莊健雄二人之求償訴訟，係因法院綜合全辯論意旨
    ，依自由心證判斷下而遭判決駁回，與被告之火災原因調查
    報告並無相當因果關係。
  (五)縱被告應負國家賠償責任，有關火災理賠之財物損失為
    10,132, 466 元，原告空言財物損失為11,394,739元並未舉
    證證明，原告所請求之賠償金額包括保險費支出、員工之薪
    資、加班費、瓦斯費管路費用，原不應由簡吉隆、莊健雄二
    人負賠償之責，何以應由被告負賠償之責，況鋼筋、混凝土
    、粉刷牆面之修復支出，已在火災損失中保險公司已理賠，
    原告重複請求。
  (六)聲明：原告之訴暨假執行之聲請均駁回。如受不利判決，願
    供擔保請准予宣告免為假執行。
三、兩造不爭執之事實（見96年8 月14日筆錄，本院卷第164 頁
    ）
  (一)原告所有坐落於台北縣三重市○○路○段112 巷11號振興印
    鐵製罐工廠於90年12月29日發生火災，經被告機關作成本件
    火災調查報告書如原證1 。
  (二)原告告訴訴外人簡吉隆、與莊健雄二人涉嫌刑事失火罪嫌，
    業經台灣板橋地方法院檢察署94年度偵續一字第12號不起訴
    確定，經原告聲請再議，經台灣高等法院檢察署以94年度上
    聲議字第4245號處分書駁回再議確定，經原告聲請交付審判
    ，亦經本院以95年度聲判字第4 號駁回確定。另原告訴請訴
    外人簡吉雄、莊健雄二人民事侵權行為損害賠償，經台灣高
    等法院以94年度上字第289 號駁回確定。
四、本件爭點及本院判斷（見96年8 月14日筆錄，見本院卷第
    165 頁）兩造協議爭點如下：
  (一)原告之請求權是否已罹於時效？
    賠償請求權，自請求權人知有損害時起，因二年間不行使而
    消滅；自損害發生時起，逾五年者亦同。國家賠償法第8 條
    第1 項、第2 項定有明文。原告告訴訴外人莊健雄、簡吉隆
    二人因於90年12月29日中午12時許，攜帶電焊工具及相關工
    具至原告公司維修三樓空壓器氣閥漏氣情形，在三樓空壓室
    內使用電焊基焊接氣閥時，因電焊火花引發隔音炮棉而失火
    ，因認莊健雄、簡吉雄涉嫌刑法第173 條第2 項之失火罪嫌
    ，經台灣板橋地方法院檢察署於93年2 月27日以91年度偵字
    第18433 號不起訴處分，原告聲請再議，歷經台灣板橋地方
    法院檢察署再於93年12月27日以93年度偵續字第166 號、94
    年10月24日以94年度偵續一字第12號均予以不起訴處分，台
    灣高等法院檢察署於95年1 月2 日以94年度上聲議字第4245
    號駁回再議，有上開三份不起訴處分書、處分書可按，原告
    分別於93年3 月15日、94年1 月10日、94年11月22日收受上
    開三份不起訴處分書，有卷附之送達回執可按，前揭不起訴
    處分書均詳細記載本件火災調查報告之內容，準此，原告如
    認本件火災原因調查報告，違反火災鑑識實務，自93年3 月
    15日收受台灣板橋地方法院檢察署91年度偵字第18433 號不
    起訴處分書時應即已知悉，原告遲至96年4 月30日始提起本
    訴，揆之前開規定，原告之請求權已罹於二年之時效。至於
    被告抗辯於台灣高等法院民事庭審理94年度上字第289 號損
    害賠償事件審理時，經調閱本案偵查卷宗始知悉本件火災原
    因調查報告之內容云云，顯非可採。
  (二)被告所屬公務員執行職務與原告主張受有如原證12之損害是
    否有因果關係？
  1.鑑定意見亦為證據之一種，事實審法院對於其證明力既有依
    自由心證法則予以判斷之職權，如認鑑定人之鑑定報告不盡
    詳明，而命該鑑定人再為說明，經提出詳明之報告後，予以
    審酌採納，該等前後報告既非同一鑑定人對於同一事項先後
    重複鑑定結果相反，而係一次鑑定之後報告較前報告為完備
    ，則判決書理由欄縱僅引用後報告，而未引用前報告，亦不
    能謂該判決有理由不備之違法（最高法院82年度台上字第
    2039號判決意旨參照），準此，鑑定報告係形成法院心證之
    資料之一，對於法院之審理並無實質之拘束力，法院仍應就
    調查事實及判斷，合先敘明。
  2.原告告訴訴外人莊健雄、簡吉隆部分就涉嫌失火罪嫌部分：
    原告對訴外人莊健雄、簡吉隆進行刑事訴追時，歷經台灣板
    橋地方法院檢察署多次予以不起訴處分，已如前述，經台灣
    高等法院檢察署駁回再議，原告聲請交付審判，亦經駁回，
    有本院95年6 月13日95年度聲判字第4 號刑事裁定可按，細
    鐸上開書類，係依據高雄縣消防局公佈於網路之現行火災原
    因調查工作之內容，檢察官勘驗火災現場，發現「四樓東南
    側部分焚燒即為嚴重，西北側則較輕，三樓西北側設有機房
    內有空壓機室，儲氣桶、牆壁上端有煙燒現象，下端只有一
    些燻煙現象」「四樓部分，東南側屋頂鋼樑受損及四樓地板
    受熱變色損害嚴重，西北側則較輕」，製有勘驗筆錄可按（
    見91年度偵字第18433 號偵查卷第69頁），檢察官仍依現場
    物品燒燬嚴重程度，受熱方向，因四樓東南側部分焚燒即為
    嚴重，四樓東南側屋頂鋼樑受損、四樓地板受熱變色嚴重，
    三樓空壓室之牆壁上端僅有煙燒現象，下端只有一些燻煙之
    現象，以現場燃燒最嚴重之處為四樓東南側，而認定起火點
    確實在四樓東南側，而採為認定事實之證據，原告於前開案
    件進行中，亦傳訊多位證人陳土獅、張錦昌、洪清松、李士
    傑、黃啟智、蕭慶興、外勞LARKORNAR N 、PHRAPAN YA、
    THIAKNAN IK 、URGPANOOPHIAN 、PONGSKOPN 、WORAWISET
    Y 等人欲證明莊健雄、簡吉隆使用電焊工具致三樓空壓室失
    火等情，亦經檢察官一一實際訊問調查後，均因證人之證詞
    無法證明訴外人莊健雄、簡吉隆當天有使用電焊工具而引起
    火災，另檢察官與原告、訴外人莊健雄、簡吉隆實際測試，
    由原告提供測試場所、莊健雄、簡吉隆提供電焊工具，經測
    試結果，電焊工具之火花無法使隔音棉起火燃燒，經原告之
    員工李富雄當場測試，亦為相同結果，準此，原告於刑事訴
    追部分受有不利之判決，並非僅依據本件火災調查報告之結
    果，退萬步言之，縱如原告主張本件火災之起火點係在三樓
    空壓室，原告經傳訊多位證人後，原告亦未舉證該起火原因
    ，係由被告莊健雄、簡吉隆使用電焊工具不當所引起，準此
    ，原告受有不利之判決與本件火災調查報告並無因果關係。
  (三)原告訴請訴外人莊健雄、簡吉隆侵權行為損害賠償部分：
    原告以訴外人莊健雄、簡吉隆涉嫌失火罪嫌，請求民事侵權
    行為損害賠償，經本院及台灣高等法院均駁回原告之訴，有
    本院92年度訴字第2045號、台灣高等法院94年度上字第289
    號民事判決可按，細鐸上開書類，法官係依據高雄縣消防局
    公佈於網路之現行火災原因調查工作之內容，亦由現場物品
    燒燬之程度、火流方向認定本件火災起火點在四樓，參酌證
    人張錦昌、李士溪、黃起智之證詞，均無法認定莊健雄、簡
    吉隆二人使用電焊機而引起火災，另以經驗法則判斷以三樓
    隔音棉燃燒極快，簡吉隆、莊健雄於火災突發狀況且迅速引
    燃之狀況下，以一般人處此情況下，應即為慌亂，無法從容
    注意細節之處，忙於救火或逃生，甚且不及，當無可能從容
    並有時間拔除電線，並將電焊機及電線收拾放在小推車內，
    以掩飾自己之過失行為，推論簡吉隆、莊健雄於火災前一刻
    並未使用電焊機等情，檢察官與原告、簡吉隆、莊健雄當場
    測試，亦無法因使用電焊機而引燃隔音棉，法官綜合以上各
    項證據判斷後，以原告無法舉證本件火災原因係由莊健雄、
    簡吉隆使用電焊工具不當所引起，而為不利於原告之判決，
    顯與本件火災調查報告並無因果關係。
  (四)被告所屬公務員執行職務有無故意或過失不法侵害原告之權
    利？
  1.依據原告所提出由廖茂為所著之「火災調查與鑑識實務」有
    關起火點之研判其要領有：
  依據燒燬程度不同：起火點燃燒最久，以相同結構與材質之
    正反、左右、上下及對稱兩點比較燒燬程度，較嚴重為起火
    點方面，逐一比較縮小勘查範圍，直至界定起火點為止。
  依據最低燃燒點：以「v 」型燃燒痕跡、二層樓以上燃燒，
    尋找最低點，二層樓以上之建築應留意延管道間，風管管路
    、排油煙路所造成之延燒。
  依據現場物體倒塌掉落真相：脫落較嚴重之處，燃燒愈強烈
    ，物體將往燃燒之方向傾倒、掉落，依物體倒落之方向判斷
    起火點。
  現場特殊燃燒現象：因發火源特性、著火物環境而產生某些
    特殊燃燒痕跡，據此研判起火點。
  依據現場搶救器材、工作用具丟棄、或消防設備作動情形及
    人員逃生方向：以消防栓水帶延伸、瞄子頭位置及各方向丟
    棄滅火器位置，研判起火處。
  依整體燃燒現象：依據上述5 點獲得初步起火點位置後，排
    除任何一點疑慮後以斷定起火點，為正推法，再捨棄原起火
    點之認定，尋找其他可能造成起火點之所有位置，再逐一排
    除其他起火點之位置，為反推法，若正推法與反推法之結論
    均相同，即可研判起火點。
  2.參酌本件火災調查報告所載，「1.勘查三樓空壓室僅靠牆壁
    上方，隔音棉表面有碳化情形愈向下則有減輕現象，而內部
    機器僅靠上方處有煙燻損而牆隔音棉內均無燃燒現象，上方
    鐵板亦無變色僅有因燻現象..... 2.勘查四樓倉庫貨品燃燒
    後情形，靠近北側及東、西側方向僅靠上側因受高熱及濃煙
    之影響而燒損較為嚴重，....... 3.再勘查南側方向僅以靠
    近東南側方向鐵盒（罐）因受火嚴重燃燒變色（形）程度均
    比其他處所嚴重，周圍之鐵盒（罐）因受東南側熾烈燃燒影
    響也嚴重變色，愈向外側則有逐漸減輕..... 4.勘查屋頂鐵
    皮及鋼樑受損情形，由上方勘查屋頂變色、彎曲之程度以靠
    近東南側方向最為嚴重，其他各處則較輕，而屋頂鋼樑也以
    東南側有彎曲、變形，其他各處變形、彎曲情形也較輕，且
    天花板隔熱棉愈向北側方向殘存愈多，再勘查四樓東南側之
    樓地板也因火燃燒熾烈而有變色現象，因此由物品受熱燒損
    程度及屋頂鐵皮、鋼樑變色、彎曲程度研判其火流路徑係由
    東南側方向起燃後再向四處延燒」，有關火災現場之記載，
    核與檢察官勘驗現場之結果相符（見91偵字第18433 號卷第
    69頁），依據前揭廖茂為所著作之火災調查與鑑識實務，以
    燒燬程度不同認定起火點，起火點燃燒最久，以相同結構與
    材質之正反、左右、上下及對稱兩點比較燒燬程度，較嚴重
    為起火點方面，逐一比較縮小勘查範圍，直至界定起火點為
    止，本件四樓東南側之燃燒情形較為嚴重顯較三樓空壓室受
    燃燒之情形為嚴重，三樓僅靠牆壁上方隔音棉表面碳化愈向
    下有減輕現象，內部機內僅靠上方有煙燻受損而牆壁隔音棉
    內側並無燃燒現象，足見本件起火點係在四樓東南側，而非
    三樓，本件火災調查報告，與原告所提出由廖茂為所著之火
    災調查與鑑識實務，並無扞格之處，至於原告前開主張以最
    低點燃燒點認定起火點為三樓，僅為前開火災鑑識實務鑑定
    火災起火點之其中一項判斷標準，自不得執為認定起火點之
    唯一依據，準此，被告所屬公務員製作本件火災調查報告，
    並未違反火災鑑識實務，其執行職務並無故意或過失。
  3.再者，原告進行刑事與民事訴追時，受有不利之判斷，係因
    檢察官、法官基於實質調查證據及事實，而為不利於原告之
    判決，與本件火災調查報告，並無因果關係，已如前述，因
    此，被告製作本件火災調查報告，自無不法侵害原告權利之
    情形。
五、原告聲請傳訊證人曾祥鈴欲證明並未就三樓之電器設備進行
    勘驗，然查，被告是否就三樓之電器設備進行勘驗，顯與原
    告所提出之由廖茂為所著之火災調查與鑑識實務之認定起火
    點之各項依據無關，再者，原告於進行民刑事之追訴，係因
    檢察官、法官基於實質調查證據及事實，而為不利於原告之
    判斷，與本件火災調查報告並無因果關係，已如前述，準此
    ，原告傳訊作者廖茂為欲證明本件火災調查報告是否有違反
    其著作之火災調查與鑑識實務，並將本件火災調查報告送請
    中央警察大學鑑定是否違反火災調查與鑑識實務之情形，並
    無必要。本件事證已明，兩造其餘攻擊防禦方法，無礙於
    本件判決之結果，爰不一一論述。
六、原告受敗訴判決，其假執行之聲請即失所依據，應併予駁回
    。
七、結論：原告之訴為無理由，依民事訴訟法第78條，判決如主
    文。
中　　華　　民　　國　　96　　年　　8 　　月　　28　　日
                      民事第三庭法　官　徐玉玲
以上正本係照原本作成
如對本判決上訴，須於判決送達後20日內向本院提出上訴狀
中　　華　　民　　國　　96　　年　　8 　　月　　28　　日
                    　　　　　　書記官　朱家惠
